臺灣彰化地方法院民事判決　九十三年度婚字第四一號
　　原　　　告　甲○○
　　被　　　告　乙○○
右當事人間履行同居事件，於民國九十三年二月二十七日言詞辯論終結，本院判決如
左：
    主　　　文
原告之訴駁回。
訴訟費用由原告負擔。
    事　　　實
甲、原告方面：
    一、聲明：求為判決被告應與原告同居。訴訟費用由被告負擔。
    二、陳述：兩造於民國八十六年十一月二十九日結婚，夫妻感情原本融洽，不料
        被告竟於八十九年三月間無起，忽反常態，經常不回家，原告初以和為貴，
        百般忍受，被告卻得寸進尺，更在外居住，不理家務，顯然違背同居義務，
        為此依民法第一千零零一條規定提起本件訴訟。
    三、證據：提出戶籍謄本一件。
乙、被告方面：
    一、聲明：駁回原告之訴。
    二、陳述：被告於八十九年三月間離家，是因為遭原告毆打才離家，兩造因為小
        事情起口角，原告就毆打被告；被告回到娘家之後，曾經於八十九年十一月
        回過原告家中，但雙方相處的情形沒有改善，還是因為細故起爭執，原告又
        毆打被告一次，被告才再度離家。又被告於九十二年下半年曾經回過家住了
        一個禮拜，雙方還是吵架，被告受不了就又離家，因原告會做出傷害被告的
        事情。
    三、證據：提出診斷證明書一件。
    理  　  由
一、原告主張兩造夫妻關係現仍存續中，被告於八十九年三月間離家出走，迄今不履
    行同居義務等情，業據提出戶籍謄本為證，被告亦自認其確於八十九年三月間離
    家，堪信原告此部分主張屬實。惟被告辯稱其因遭原告毆打才離家，嗣於八十九
    年十一月曾回過原告家中，但雙方仍因細故起爭執，原告又毆打被告一次，被告
    才再度離家，迄九十二年下半年，被告曾經回去住了一個禮拜，雙方還是吵架，
    被告受不了又離家，因原告會做出傷害被告的事等情，業據提出診斷證明書一件
    為證，原告亦自承「對被告所述無意見，我確實有打過他，但去年他回家，我們
    只有吵架，我沒有打他」（見本院九十三年二月二十七日言詞辯論筆錄），堪信
    兩造間經常發生衝突、爭執，且被告確係遭原告毆打始離家。
二、按夫妻互負同居之義務，除有不能同居之正當理由外，不得拒絕與他方同居，民
    法第一千零零一條定有明文。所謂有不能同居之正當理由，乃指夫妻有不堪同居
    或不宜同居之事由，或依其情形要求夫妻同居為不合理而言。本件被告不履行同
    居義務，係肇因於兩造經常發生衝突、爭執，且被告係遭原告毆打始離家，足認
    被告有不能同居之正當理由，原告訴請被告履行同居，於法不合，應予駁回。
據上論結：本件原告之訴為無理由，依民事訴訟法第七十八條，判決如主文。
中　　　華　　　民　　　國　　九十三　　年　　　三　　　月　　　五　　　日
                                  臺灣彰化地方法院家事法庭
~B法　　　官　鄭永玉
右為正本係照原本作成
如對本判決上訴應於判決送達後廿日向本院提出上訴狀
中　　　華　　　民　　　國　　九十三　　年　　　三　　　月　　　五　　　日
~B法院書記官　謝鈴玉
